【裁判字號】    90,易,204
【裁判日期】    900131
【裁判案由】    竊盜
【裁判全文】
臺灣高雄地方法院刑事判決                            九十年度易字第二四號
    公  訴  人  臺灣高雄地方法院檢察署檢察官
    被      告  乙○○
右列被告因竊盜案件，經檢察官提起公訴（八十九年度偵字第二六七四○號），本院
判決如左：
    主  文
乙○○無罪。
    理  由
一、公訴意旨略以：被告乙○○意圖為自己不法之所有，於民國八十九年十一月九日
    下午三時許，駕駛車號ＴＤ--八四一九自用小客車，前往高雄縣鳥松鄉○○村○
    ○路勞工公園停車場，持不詳工具，開啟甲○○所持有、停放在上址之車號ＹＮ
    --四０一九自用小貨車及其他不詳姓名者置放前開停車場內之車輛共約六、七部
    ，並著手翻動車內財物，然因車內僅有衣物致無所獲，涉嫌刑法第三百二十條第
    一項竊盜罪一案。
二、按犯罪事實應依證據認定，無證據不得推定其犯罪事實；又不能證明被告犯罪者
    ，應諭知無罪之判決，刑事訴訟法第一百五十四條、第三百零一條第一項分別定
    有明文。又事實之認定，應憑證據，如未能發現相當證據，或證據不足以證明，
    自不能以推測或擬制之方法，為裁判基礎；且認定不利於被告之事實須依積極證
    據，苟積極證據不足為不利於被告事實之認定時，即應為有利於被告之認定；另
    認定犯罪事實所憑之證據，雖不以直接證據為限，間接證據亦包括在內，然而無
    論直接證據或間接證據，其為訴訟上之證明，須於通常一般之人均不致有所懷疑
    ，而得確信其為真實之程度者，始得據為有罪之認定，倘其證明尚未達到此一程
    度，而有合理之懷疑存在而無從使事實審法院得有罪之確信時，即應由法院為諭
    知被告無罪之判決。最高法院四十年台上字第八六號、三十年台上字第八一六號
    、七十六年台上字第四九八六號判例可資參照。公訴人認被告涉嫌竊盜行為，無
    非以被告供承當時在案發現場，而目擊證人楊瓊供述被告如何開啟停車場停放之
    車輛車門後進入車內，被害人甲○○於警訊中所稱「車內大約有被翻動衣服」等
    語，及被告以前有相同竊盜行為，與本件手法顯如出一轍等為其依據。
三、訊據被告乙○○堅決否認有何犯行，辯稱係路過該處找廁所，只去過一次，並無
    偷取車內財物之竊盜犯行等語。經查：（一）當場目睹並報案之證人楊瓊於警訊
    時供述：「我於八十九年十一月九日下午三時在高雄縣鳥松鄉長庚醫院工地發現
    一名男子在勞工公園停車場開啟別人的車門，... 手上有無拿工具我不敢確定，
    因為我當時在十二層樓高之高度上工作，.. 大約開啟六部車，... 因為曾經二
    次發現... 連續開別人的車門，所以報案，不確定被告有無進入該車內，但乙○
    ○確實撬開好多部汽車並入內，有無竊物因太遠不清楚」等語。於偵查中供述：
    「... 相距約四、五百公尺，發現被告在開車門，因第一次有看見被告在開車門
    ，第二次看見時，被告來去匆匆，故馬上報警。但無證據，警察就讓他走，第三
    次又看見，就報警，... 被告是第三次來，我們就較注意，... 後巡邏車與我們
    聯繫上，依我們的描述，半小時後逮捕被告」等語。於本院庭訊時結證稱：「我
    在前二次看見一個人在勞工公園附近在開人家車門，我距離很遠，所以叫同事記
    下車號，警察來時他走了，第二次又看見他在開車門，警察來盤查沒查到東西，
    就讓他回去，第三次又看見相同標緻四○五香檳顏色車子，人很難看清楚，因距
    離遠，警察叫我認車子，但停車場流動性大，... 我沒過去不清楚，但車主表示
    車門沒有關」等語。是綜合證人所言，雖直指被告確實三次駕駛標緻四○五車型
    香檳顏色車子前往上址逗留，被告雖否認去過三次，但坦認其所駕駛之汽車確實
    為標緻四○五車型之車子，顏色亦係香檳色，故被告否認去過三次，並不足信。
    惟尚不能因被告否認去過多次現場遽認其係畏罪情卻，遽而推論其有竊盜行徑。
    （二）證人楊瓊雖又供稱有看見被告開很多部汽車車門，然惟被告所否認，究竟
    多少車門被開過？是以工具撬開或係車門未關而直接打開？何人損失財物？等均
    無其他證據足資證明，證人楊瓊於偵查中之供稱「發現被告在開車門，因第一次
    有看見被告在開車門，第二次看見時，被告來去匆匆，故馬上報警。但無證據，
    警察就讓他走」等語以觀，更可知證人於報案後經警方到場蒐證，確實無法發現
    有何所謂之車門被撬開或打開；有人損失財物等等之相關竊盜情事。（三）本件
    公訴人所謂之車門遭人打開翻動過衣物之被害人甲○○雖於警訊供述：「我的車
    門沒有被破壞，但車內衣物大約被翻動過」等語。甲○○於偵查中未曾傳訊出庭
    ，然其於本院庭訊時則結證稱：「我貨車車門沒鎖，只鎖方向盤鎖，車內沒有證
    件及金錢，只有工作服，應該沒有被翻動，可能附近修路跳動可能沒褶好，是警
    察向我講我的車門被敲壞，就要我去做筆錄，其實沒有壞，還好好的」等語，由
    其上開證言，更難認被告有翻動過其車內物品，實難認甲○○為本案竊盜犯罪之
    被害人，是被告是否確有著手竊盜之行為，尚難遽予認定，再參以證人楊瓊證稱
    發現被告當時並未發現其手上持有任何開鎖工具及任何東西，現場復未查獲任何
    開車鎖之器物，被告竊盜犯行更難予證明。又被告車內亦僅發現零錢，並無他人
    證件或相關可疑有犯竊盜罪之事證，此觀警訊筆錄記載已明，尚不能因被告有相
    同竊盜前科以及無所謂之正當理由前往該處而遽認被告有為公訴人所指之竊行。
    綜合上述，依罪疑惟輕法理，自不能認被告有竊盜未遂之行為。此外復查無其他
    積極證據，足資認定被告有何公訴意旨所指之犯行，依上說明，應認不能證明被
    告犯罪，而為無罪之諭知。
    據上論斷，應依刑事訴訟法第三百零一條第一項，判決如主文。
中    華    民    國       九十     年       一       月      三十一    日
                                  臺灣高雄地方法院刑事第三庭
                                      法  官  簡  志  瑩
右正本證明與原本無異。
如不服本判決，應於判決送達後十日內，向本院提出上訴狀。
                                      書記官  林  宜  正
中    華    民    國       九十      年      二       月        一      日


司法院資訊處製作；財團法人民間司法改革基金會備份。
